臺灣嘉義地方法院民事裁定            100年度家聲字第171號
聲  請  人  侯佩妏
關  係  人  侯信吉
            侯筑云
            侯葉桂花
            陳秋林
上列聲請人聲請為未成年之侯信吉、侯筑云選任特別代理人事件
，本院裁定如下：
    主      文
選任陳秋林（男，民國23年6月15日出生，身分證統一編號：Ｚ00
0000000號）為未成年人侯信吉（男，民國82年6月4日出生，身
分證統一編號：Ｚ000000000號）於辦理被繼承人陳詠琦遺產繼承
事件之特別代理人。
選任侯葉桂花（女，民國38年2月16日出生，身分證統一編號：Ｚ
000000000號）為未成年人侯筑云（女，民國89年7月27日出生，
身分證統一編號：Ｚ000000000號）於辦理被繼承人陳詠琦遺產繼
承事件之特別代理人。
聲請程序費用新台幣壹仟元由聲請人負擔。
    理      由
一、聲請意旨略以：聲請人係未成年人侯信吉（男，民國82年6
    月4日出生，身分證統一編號：Ｚ000000000號）、侯筑云（
    女，民國89年7月27日出生，身分證統一編號：Ｚ000000000
    號）之胞姐，因未成年人侯信吉、侯筑云之生母陳詠琦（民
    國55年4月1日出生）於民國100年1月31日死亡，生父侯金憲
    不知去向，經鈞院以100年度監字第26號選定為未成年人侯
    信吉、侯筑云之監護人，又生母陳詠琦留有遺產，然為辦理
    遺產繼承事宜，因聲請人與未成年人侯信吉、侯筑云同為繼
    承人，違反利益相反之規定，依法不得代理，爰聲請選任未
    成年人侯信吉之外祖父陳秋林、侯筑云之祖母侯葉桂花，於
    為未成年人侯信吉、侯筑云辦理關於被繼承人陳詠琦遺產繼
    承事宜之特別代理人等情，業據提出繼承系統表、土地登記
    第一類謄本、建物登記第一類謄本各1份、戶籍謄本6份、財
    政部臺灣省南區國稅局遺產稅免稅證明書影本2份為證。
二、按監護人之行為與受監護人之利益相反或依法不得代理時，
    法院得因監護人、受監護人、主管機關、社會福利機構或其
    他利害關係人之聲請或依職權，為受監護人選任特別代理人
    ，民法第1098條第2項定有明文。
三、經查，聲請人前揭主張，業據提出繼承系統表、土地登記第
    一類謄本、建物登記第一類謄本各1份、戶籍謄本6份、財政
    部臺灣省南區國稅局遺產稅免稅證明書影本2份為憑，並經
    本院依職權調閱100年度監字第26號改定監護人民事卷核閱
    無誤，自堪認為真實；又審酌陳秋林、侯葉桂花分別為未成
    年人侯信吉、侯筑云之外祖父、祖母，其等於聲請人所述辦
    理遺產繼承事件中，並非繼承人，亦無不適或不宜擔任該等
    未成年人代理人之消極原因，堪認由陳秋林擔任未成年人侯
    信吉之特別代理人，及由侯葉桂花擔任未成年人侯筑云之特
    別代理人，對其等權益應可善盡保護責任。準此，經核本件
    聲請，於法並無不合，應予准許。
四、依非訟事件法第21條第2 項、民事訴訟法第78條，裁定如主
    文。
中    華    民    國  100    年    11    月    23    日
                  家事庭      法  官  洪嘉蘭
以上正本係照原本作成。
如不服本裁定應於送達後10日內向本院提出抗告狀，並繳納抗告
費新台幣1,000元。
中    華    民    國  100    年    11    月    23    日
                              書記官  許家瑜